臺灣屏東地方法院刑事判決　　　　　　　 94年度訴字第756號
公　訴　人　臺灣屏東地方法院檢察署檢察官
被　　　告　甲○○
上列被告因違反毒品危害防制條例案件，經檢察官提起公訴（94
年度毒偵字第1825號），被告於本院準備程序中就被訴事實為有
罪之陳述，經本院合議庭裁定由受命法官獨任依簡式審判程序審
理，判決如下：
    主  文
甲○○施用第一級毒品，處有期徒刑壹年，扣案沾有第一級毒品
海洛因殘渣之注射針筒壹支沒收銷燬之；又施用第二級毒品，處
有期徒刑陸月，扣案沾有第二級毒品甲基安非他命殘渣之吸食器
壹組沒收銷燬之。應執行有期徒刑壹年肆月，扣案沾有第一級毒
品海洛因殘渣之注射針筒壹支、沾有第二級毒品甲基安非他命殘
渣之吸食器壹組，均沒收銷燬之
    事  實
一、甲○○前於民國90年間因施用毒品案件，經臺灣高雄地方法
    院以90年度毒聲字第3410號裁定移送觀察、勒戒後，認為無
    繼續施用毒品傾向，而於90年6 月15日執行完畢出所，並由
    臺灣高雄地方法院檢察署檢察官以90年度戒毒偵字第1746號
    為不起訴處分確定。又因施用毒品案件，經本院於94年4 月
    21日以94年度訴字第67號判處應執行有期徒刑1 年（施用第
    一級毒品部分判處有期徒刑10月、施用第二級毒品部分判處
    有期徒刑4 月），甫於同年5 月23日確定（現仍在執行中）
    ，詎其仍未戒絕毒癮，又於上開判決確定後，再分別基於施
    用第一級毒品海洛因、甲基安非他命之犯意，於94年7 月6
    日9 時20分許，在其位於屏東縣潮州鎮○○路8 號C 棟5 樓
    居所，以將毒品海洛因稀釋後注入針筒，再注射血管之方式
    ，施用第一級毒品海洛因1 次；另以將毒品甲基安非他命置
    於玻璃球吸食器內，下方點火加熱燒烤，再以口鼻吸食蒸發
    氣體之方式，施用第二級毒品甲基安非他命1 次。嗣於同年
    7 月8 日8 時30分許，為警在上開地點查獲，並扣得其所有
    且供施用毒品海洛因所用而沾有毒品海洛因殘渣之注射針筒
    1 支、及供施用毒品甲基安非他命所用而沾有毒品甲基安非
    他命殘渣之吸食器1組。
二、案經屏東縣政府警察局潮州分局報告臺灣屏東地方法院檢察
    署檢察官偵查起訴。
    理  由
一、本件被告甲○○所犯係死刑、無期徒刑、最輕本刑為三年以
    上有期徒刑以外之罪，其於本院準備程序中就被訴事實為有
    罪之陳述，經本院合議庭裁定由受命法官獨任依簡式審判程
    序，先予敘明。
二、上揭事實，訊據被告於偵查及本院審理中坦承不諱，而被告
    為警查獲後經採尿送檢驗結果，確呈嗎啡、甲基安非他命陽
    性反應，亦有台灣檢驗科技股份有限公司濫用藥物尿液檢驗
    報告在卷可稽，復有被告所有，且供施用毒品海洛因所用之
    注射針筒1 支、供施用毒品甲基安非他命所用之吸食器1 組
    扣案可佐。又上開扣案物品，經送請專業機構鑑定結果，分
    別呈含有第一級毒品海洛因、第二級毒品甲基安非他命陽性
    反應，顯係沾有上開毒品殘渣，亦有高雄醫學大學附設中和
    紀念醫院檢驗報告2 紙附卷可按，足認被告之自白，應與事
    實相符，堪予採信。被告前於90年間因施用毒品案件，經臺
    灣高雄地方法院以90年度毒聲字第3410號裁定移送觀察、勒
    戒後，認為無繼續施用毒品傾向，而於90年6 月15日執行完
    畢出所，並由臺灣高雄地方法院檢察署檢察官以90年度戒毒
    偵字第1746號為不起訴處分確定。又因施用毒品案件，經本
    院於94年4 月21日以94年度訴字第67號判處應執行有期徒刑
    1 年（施用第一級毒品部分判處有期徒刑10月、施用第二級
    毒品部分判處有期徒刑4 月），甫於同年5 月23日確定，亦
    有臺灣屏東地方法院檢察署刑案資料查註紀錄表、同署全國
    施用毒品案件紀錄表、臺灣高等法院被告前案紀錄表附卷可
    考，是被告上開施用第一級毒品、第二級毒品犯行，自應依
    法論科。
三、按海洛因係毒品危害防制條例所定之第一級毒品，而甲基安
    非他命則係同條例所定之第二級毒品，均不得非法施用，是
    核被告所為，係犯毒品危害防制條例第10條第1 項之施用第
    一級毒品罪及同條第2 項之施用第二級毒品罪。被告為施用
    毒品海洛因及甲基安非他命而分別持有上開毒品之低度行為
    ，已為其施用之高度行為所吸收，均不另論罪。被告所犯施
    用第一級毒品及施用第二級毒品之2 罪間，犯意各別，行為
    互殊，應予分論併罰。爰審酌被告前經毒品戒斷之保安處分
    程序，又甫經本院就施用毒品犯行論罪科刑已如前述，仍未
    徹底戒除毒癮，竟再度施用毒品，顯見其意志不堅，有違政
    府訂定毒品危害防制條例之美意，另斟酌施用毒品係戕害自
    身健康、尚未害及他人，施用期間次數僅有1 次及犯後坦承
    犯行等一切情狀復參酌檢察官之求刑，分別量處如主文所示
    之刑，並定其應執行之刑。又扣案沾有毒品海洛因殘渣之注
    射針筒1 支、沾有毒品甲基安非他命殘渣之吸食器1 組，因
    與所殘留之毒品殘渣無法析離，均應整體視為毒品，併依毒
    品危害防制條例第18條第1 項前段之規定，均宣告沒收銷燬
    之。
據上論斷，應依刑事訴訟法第273 條之1 第1 項、第299 條第1
項前段，毒品危害防制條例第10條第1 項、第2 項、第18條第1
項前段，刑法第11條、第51條第5款，判決如主文。
本案經檢察官王光傑到庭執行職務。
中   華    民    國     94     年     9     月   30   日
                         刑事第四庭  法  官  劉敏芳
以上正本證明與原本無異。
如不服本判決應於收受本判決送達後十日內向本院提出上訴書狀
，其未敘述上訴理由者，並得於提起上訴後十日內向本院補提理
由書狀（均須按他造當事人之人數附繕本）「切勿逕送上級法院
」
中　　華　　民　　國　　94　　年　　10　　月　　3 　　日
                                     書記官  許倬維
毒品危害防制條例第10條：
施用第一級毒品者，處6月以上5年以下有期徒刑。
施用第二級毒品者，處3年以下有期徒刑。
